【裁判字號】    99,審訴,47
【裁判日期】    990423
【裁判案由】    違反毒品危害防制條例
【裁判全文】
臺灣新竹地方法院宣示判決筆錄          99年度審訴字第47號
公  訴  人  臺灣新竹地方法院檢察署檢察官
被      告  乙○○
指定辯護人  本院公設辯護人  甲○○
上列被告因違反毒品危害防制條例一案，經檢察官提起公訴（98
年度毒偵字第1810號）後，聲請本院改依協商程序而為判決，於
中華民國99年4 月23日下午4 時在本院刑事第十一法庭宣示判決
，出席職員如下：
                                    審判長法  官  馮俊郎
                                          書記官  蕭汝芳
                                          通  譯  邱立杰
法官起立朗讀判決主文、犯罪事實要旨、處罰條文，及告以上訴
限制、期間並提出上訴狀之法院，且諭知記載其內容：
一、主  文：
    乙○○施用第一級毒品，處有期徒刑陸月，如易科罰金，以
    新臺幣壹仟元折算壹日。又施用第二級毒品，處有期徒刑肆
    月，如易科罰金，以新臺幣壹仟元折算壹日。應執行有期徒
    刑玖月，如易科罰金，以新臺幣壹仟元折算壹日。
二、犯罪事實要旨：
（一）乙○○前於民國87年2 月間，因施用第二級毒品案件，經
      本院依職權裁定送觀察、勒戒，並於87年9 月8 日入所執
      行觀察勒戒後，認無繼續施用毒品之傾向，於87年10月2
      日出所執行完畢，並經本院於87年10月28日以87年度易字
      第942 號判決判處免刑確定。
（二）乙○○不知警惕，又於88年10月間，因施用第二級毒品案
      件，經本院以88年度毒聲字第2127號裁定送觀察、勒戒後
      ，認無繼續施用毒品傾向，經臺灣新竹地方法院檢察署檢
      察官（下稱檢察官）於88年11月24日以88年度偵字第5493
      號為不起訴處分確定。
（三）乙○○竟不知警惕，又於89年2 月間，因施用第二級毒品
      案件，經檢察官聲請強制戒治，本院以89年度毒聲字第67
      9 號裁定令入戒治處所施以強制戒治1 年，於89年4 月14
      日入所執行，嗣因強制戒治執行屆滿3 月後經評定為合格
      已無繼續戒治必要，再由本院以89年度毒聲字第2303號裁
      定停止戒治，於89年10月19日因停止其處分之出監，所餘
      戒治期間付保護管束；同時其本次非法施用第二級毒品犯
      行，亦經本院於89年6 月17日，以89年度易字第299 號判
      決，判處有期徒刑6 月，嗣於89年7 月20日確定。惟乙○
      ○又於保護管束期間施用毒品，違反保護管束情節重大，
      嗣後經本院以90年度毒聲字第148 號裁定撤銷停止戒治，
      於90年5 月26日入所執行其殘餘戒治期日，嗣於90年11月
      21日出所執行完畢；同時其本次非法施用第二級毒品犯行
      ，亦經本院於90年6 月26日，以90年度易字第347 號判決
      ，判處有期徒刑7 月，嗣於90年8 月3 日確定，上開2 罪
      接續執行，於90年11月21日入監執行，並於91年10月25日
      縮短刑期假釋付保護管束出監，嗣於91年11月26日保護管
      束期滿假釋未經撤銷視為執行完畢。
（四）乙○○仍不知警惕，又於96年2 月間，因施用第一級毒品
      案件，經本院以96年度毒聲字第115 號裁定送勒戒處所觀
      察、勒戒後，因認有繼續施用毒品之傾向，再經本院以96
      年度毒聲字第240 號裁定令入戒治處所施以強制戒治，於
      96年8 月10日入所執行，經執行已滿6 月後，執行成效經
      評定合格，認無繼續強制戒治之必要，嗣於97年4 月30日
      釋放執行完畢，並經檢察官於97年5 月2 日以97年度戒毒
      偵字第28號為不起訴處分確定。
（五）乙○○不知悔改，又於98年9 月間，因施用第二級毒品案
      件，經本院於98年9 月29日，以98年度審竹簡字第1096號
      判決，判處有期徒刑4 月，嗣於98年10月16日確定，現正
      執行中。
（六）乙○○竟不知悔改，於前開強制戒治處分執行完畢釋放後
      5 年內，(1)復基於施用第一級毒品海洛因的犯罪意思，於
      98年11月1 日晚上7 、8 時許，在其位於新竹市○○街15
      0 巷16弄10號之住處內，以將海洛因粉末置入針筒內，再
      加水注射入體內之方式，施用第一級毒品海洛因1 次。(2)
      另基於施用第二級毒品甲基安非他命的犯罪意思，於98年
      10月31日晚上7 、8 時許，在上開住處內，以將甲基安非
      他命置於玻璃球吸食器內，再以火燒烤，吸其煙霧之方式
      ，施用第二級毒品甲基安非他命1 次。嗣於98年11月2 日
      上午11時50分許，經警採集其尿液送驗，結果呈嗎啡、可
      待因陽性及安非他命、甲基安非他命陽性反應，始悉上情
      。
三、處罰條文：
    毒品危害防制條例第10條第1 項、第2 項，刑法第11條前段
    、第41條第1 項前段、第8 項、第51條第5 款。
四、協商判決除有刑事訴訟法第455 條之4 第1 項第1 款於本訊
    問程序終結前，被告撤銷協商合意或檢察官撤回協商聲請者
    ；第2 款被告協商之意思非出於自由意志者；第4 款被告所
    犯之罪非第455 條之2 第1 項所定得以協商判決者；第6 款
    被告有其他較重之裁判上一罪之犯罪事實者；第7 款法院認
    應諭知免刑或免訴、不受理者情形之一，及違反同條第2 項
    「法院應於協商合意範圍內為判決；法院為協商判決所科之
    刑，以宣告緩刑或2 年以下有期徒刑、拘役或罰金為限」之
    規定者外，檢察官與被告均不得上訴。
五、如有前項得上訴之情形，得自收受宣示判決筆錄送達之日起
    10日內，向本院提出上訴書狀，上訴於第二審法院。
中    華    民    國    99    年    4     月    23    日
                  刑事第九庭書  記  官  蕭汝芳
                            審判長法官  馮俊郎
以上筆錄係照原本作成。
中    華    民    國    99    年    4     月    23    日
                            書  記  官  王思穎
附錄本案處罰實體法條全文：
毒品危害防制條例第10條第1 項、第2 項：
施用第一級毒品者，處6 月以上5 年以下有期徒刑。
施用第二級毒品者，處3 年以下有期徒刑。

司法院資訊處製作；財團法人民間司法改革基金會備份。
